臺灣高等法院刑事判決　　　　　　　　　　　　　九十三年度上易字第一○七三號
　　上　訴　人　台灣台北地方法院檢察署檢察官
　　被　　　告　甲○○
右上訴人因違反槍砲彈藥刀械管制條例案件，不服臺灣臺北地方法院九十二年度易緝
字第一五四號，中華民國九十三年五月十四日第一審判決（起訴案號：臺灣臺北地方
法院檢察署八十一年度偵字第五○三三號），提起上訴，本院判決如左：
    主  文
上訴駁回。
    理  由
一、公訴意旨略以：被告甲○○因賭博案，拒不到案執行而遭臺灣臺北地方法院檢察
    署通緝中，未經許可，向其友人高寶勝（另行起訴，業經判決確定），借得中共
    黑星手槍乙枝（槍號：三五一，握把號：六─九六）、彈匣乙個、已上膛子彈七
    發，無故持有並藏放在臺北市○○街十六號七樓之一租屋客廳沙發椅內，民國八
    十一年一月十八日十七時四十分許，為警押同已逮捕之高寶勝查獲，因認被告甲
    ○○涉犯違反（七十四年一月十八日修正公布之）槍砲彈藥刀械管制條例第七條
    第四項、（七十二年六月二十七日修正公布之）同條例第十一條第三項之未經許
    可無故持有手槍、子彈罪嫌。
二、本件公訴人認被告甲○○涉犯未經許可無故持有手槍及子彈罪嫌，係以證人高寶
    勝及李秀珠之證述，扣案之中共製黑星牌手槍一枝、彈匣一個、子彈七發，及卷
    附內政部警政署刑事警察局之鑑驗通知書，為其論據，於審理中並另聲請傳訊上
    址房屋於八十一年間之所有人顏慶惠為證。
三、訊據被告堅決否認有未經許可無故持有手槍及子彈犯行，辯稱：伊從來沒有向高
    寶勝借過槍，也不知道他把槍放在伊那裡，伊從來都沒有摸過槍，也沒有向別人
    借過等語。經查：
    (一)偵查中同案被告高寶勝於七十八年九月下旬，由案外人吳秋田處取得陳讚發所
      交付之中共黑星手槍乙支及子彈九發，未經許可而無故持有，並將其中二顆子
      彈置放在其與女友李秀珠共同居住之臺北市○○○路○段一三八巷九號八樓之
      四，於八十一年一月十八日十七時許，為警在上開處所查獲，嗣警據高寶勝之
      供述，在臺北市○○街十六號七樓之一，起出前述公訴意旨所載之中共黑星手
      槍乙枝（槍號：三五一，握把號：六─九六）、彈匣乙個及已上膛子彈七發，
      被告甲○○於查獲槍彈當時並未在場，有臺北市政府警察局中山分局暨刑事警
      察局現場檢查紀錄表在卷可稽，而高寶勝及李秀珠各因上開無故持有手槍及子
      彈犯罪，業各經判決有期徒刑一年二月、三月確定之事實，有臺灣臺北地方法
      院檢察署七十九年度偵字第九一○一號、八十一年度偵字第二六○八號、八十
      一年度偵字第五○三三號，台灣台北地方法院八十一年度訴緝字第四五號、八
      十一年度易字第一一六二號，本院八十一年度上訴字第一六九九號、八十一年
      度上更（一）字第六○二號、八十一年度上易字第二八二六號，最高法院八十
      一年度臺上字第五四八一號、八十二年度臺上字第九一九號卷宗暨各該起訴書
      及判決書可稽。
    (二)公訴人所舉證人即偵查中同案被告高寶勝固於警訊中供稱：被告甲○○是與伊
      從小一起長大之朋友，伊於八十一年元月十七日凌晨將甲○○從地下錢莊救出
      後，就到甲○○承租之臺北市○○街十六號七樓之一睡覺，直到十八日凌晨伊
      與甲○○一起離開該處，就把槍藏放在沙發椅座墊下等語（見高寶勝八十一年
      一月十八日警訊筆錄），另同案被告李秀珠於警訊中供稱：高寶勝如果沒有把
      槍彈放在身上，就是放在伊之化妝臺抽屜裡保管著，高寶勝前天將槍借給綽號
      「三角」者作為防身之用，甲○○就是綽號「三角」的人等語（見李秀珠八十
      一年一月十八日警訊筆錄），惟查高寶勝於原審法院審理中經傳拘未到，其因
      另犯殺人未遂及槍彈罪，業經臺灣臺北地方法院檢察署於九十年間發佈通緝迄
      未到案，無法於審理中藉交互詰問之過程，探知其上開供詞之真實性，而高寶
      勝於警訊中另供述伊將槍枝藏放在沙發椅座墊下，甲○○並不知道等語（見上
      開高寶勝警訊筆錄），則高寶勝於警訊中之供述，顯難據為對被告不利犯罪事
      實之認定；又證人李秀珠於原審法院審理中具結證稱：伊因為認識高寶勝而與
      甲○○見過幾次面，甲○○在八十一年間綽號「三角」，伊曾經去過臺北市○
      ○街十六號七樓之一那邊一、二次，進去一下就出來了，有很多人，只是大家
      約在那邊要去唱歌，去借廁所，伊在那裡看過甲○○，就是衣服穿得好好的，
      伊不知道甲○○是否也是被約在那邊要一起出去的，伊也無法確定臺北市○○
      街十六號七樓之一是何人租的；伊只有看過子彈，才會被判持有子彈，警訊筆
      錄中記載的話不是伊講的，伊根本不知道有槍在高寶勝身上，更不可能說高寶
      勝把槍借給甲○○，伊未看到甲○○把槍藏在臺北市○○街十六號七樓之一等
      語（見原審法院九十三年一月十九日審理筆錄），則公訴人所舉之證人李秀珠
      ，亦難據為認定被告有無故持有手槍及子彈犯罪之依據。
    (三)公訴人於原審法院審理中另聲請傳訊臺北市○○街十六號七樓之一房屋於八十
      一年間之所有人顏慶惠，於原審法院審理中具結證稱：伊曾於八十幾年間擁有
      過上址房屋之所有權，伊本來想要養老，但因還沒有到養老的時間，所以就先
      租給人家，伊現在已經忘記房屋當初是出租給何人，好像曾經有兩個人向伊租
      過房屋，房客是以匯款方式繳交房租的，沒有和伊見面，當初好像有寫契約書
      ，但後來伊搬家，所以找不到了；伊出租房屋後並未過問房子使用情形，沒有
      印象在庭被告是否曾向伊租過房屋等語（見原審法院九十三年四月二十一日審
      理筆錄），則依公訴人所舉該證人之證言，尚難認被告曾於八十一年間承租上
      址房屋，又本件扣案槍彈於查獲當時，被告並未在場，已如前述，本件顯無證
      據顯示被告對於扣案槍彈有事實上之管領力。
    (四)扣案之手槍及子彈經送鑑定後，認具殺傷力等情，固有內政部警政署刑事警察
      局八十一年二月十八日刑鑑字第三三○一五號鑑驗通知書在卷可稽，惟該鑑定
      通知書之內容僅能證明本件扣案槍彈為槍砲彈藥刀械管制條例所管制之槍枝及
      子彈，亦非得證明被告有無故持有手槍及子彈犯行之直接證據。
四、綜上所述，公訴人所舉證據不足以證明被告犯罪，此外復查無其他積極證據足以
    證明被告確有公訴人所指之未經許可無故持有手槍及子彈犯行，自屬不能證明被
    告犯罪。
五、原審認不能證明被告犯罪，而判決被告無罪，核無不合。檢察官猶執前詞提起上
    訴，認被告應成立犯罪，為無理由，應予駁回。
據上論斷，應依刑事訴訟法第三百六十八條，判決如主文。
本案經檢察官劉斐玲到庭執行職務。
中    華    民    國    九十三    年       七       月     三    十     日
                            臺灣高等法院刑事第十五庭
                                審判長法  官  房  阿  生
                                      法  官  蔡  光  治
                                      法  官  雷  元  結
右正本證明與原本無異
不得上訴
                                      書記官  李  家  敏
中    華    民    國    九十三    年       八       月        三        日
